【裁判字號】    98,易,2391
【裁判日期】    981231
【裁判案由】    竊盜
【裁判全文】
臺灣板橋地方法院刑事判決              98年度易字第2391號
公  訴  人  臺灣板橋地方法院檢察署檢察官
被      告  乙○○
上列被告因竊盜案件，經檢察官提起公訴（98年度偵字第22087
號），本院判決如下：
    主  文
乙○○攜帶兇器竊盜，未遂，累犯，處有期徒刑柒月。
    事  實
一、乙○○有賭博、違反麻醉藥品管理條例、毒品危害防制條例
    、偽造文書、竊盜等前科，其中因竊盜案件，於民國（下同
    ）94年1 月17日，經本院以94年度簡字第183 號刑事簡易判
    決判處有期徒刑4 月，94年9 月29日，經本院合議庭以94年
    度簡上字第141 號刑事判決撤銷原審判決，改為判處有期徒
    刑7 月確定，又因違反毒品危害防制條例案件，於94年1 月
    18日，經本院以94年度簡字第144 號刑事簡易判決判處有期
    徒刑5 月，94年8 月11日，經本院合議庭以94年度簡上字第
    312 號刑事判決撤銷原審判決，改為判處有期徒刑6 月確定
    ，上開2 罪刑，嗣於94年11月21日，經本院以94年度聲字第
    2542號裁定應執行有期徒刑1 年確定，刑期起算日期為94年
    9 月20日，指揮書原載執行完畢日期為95年7 月10日，縮刑
    期滿日期為95年7 月6 日。又因竊盜案件，於97年1 月24日
    ，經本院以96年度易字第3374號刑事判決判處有期徒刑6 月
    ，97年2 月25日判決確定；又因違反毒品危害防制條例案件
    ，於97年5 月30日，經本院以97年度簡字第1017號刑事簡易
    判決判處有期徒刑5 月，97年7 月31日判決確定，又因違反
    毒品危害防制條例案件，於97年5 月13日，經本院以97年度
    易字第308 號刑事判決判處有期徒刑6 月，97年6 月2 日判
    決確定，上開3 罪刑，嗣於97年9 月9 日，經本院以97年度
    聲字第3722號裁定應執行有期徒刑1 年3 月確定；又因違反
    毒品危害防制條例案件，於96年7 月31日，經本院以96年度
    簡字第5008號刑事簡易判決判處有期徒刑6 月，96年8 月29
    日判決確定，且接續前開應執行之有期徒刑1 年3 月執行，
    刑期起算日期為96年11月22日，指揮書原載執行完畢日期為
    98年8 月21日，縮刑期滿日期為98年7 月18日，甫於98年5
    月15日因縮短刑期假釋出監，假釋期滿未經撤銷，以已執行
    完畢論。詎其猶不知心生悔悟，竟意圖為自己不法之所有，
    攜帶非其所有而於客觀上足對人之生命、身體、安全構成威
    脅，而屬具有危險性T 型螺絲起子（尾端經磨尖）1 支，而
    於98年8 月12日0 時35分許，在臺北縣三峽鎮○○路200 號
    後方路旁，打開（起訴書原載為「撬開」，惟業據公訴人當
    庭更正）停在該處之車牌號碼HO-1989 號自用小貨車（所有
    人：甲○○）之車門而進入車內，並持該T 型螺絲起子1 支
    欲插入電門發動引擎而竊取該車，惟尚未發動引擎，即為巡
    邏警員發現而當場查獲而未得逞，並經警員當場於車內扣得
    上揭T 型螺絲起子1 支而偵悉上情。
二、案經臺北縣政府警察局三峽分局移送臺灣板橋地方法院檢察
    署檢察官偵查起訴。
    理  由
一、按被告以外之人於審判外之陳述，雖不符同法第159 條之1
    至之4 之規定，而經當事人於審判程序同意作為證據，法院
    審酌該言詞陳述或書面陳述作成時之情況，認為適當者，亦
    得為證據，刑事訴訟法第159 條之5 第1 項定有明文。本件
    被告及檢察官於審判程序中就下述證據資料屬傳聞證據，且
    不符刑事訴訟法第159 條之1 至之4 之規定者，均同意作為
    證據，而本院審酌各該證據資料作成時之一切客觀情況，認
    為適當，故得為證據，合先敘明。
二、訊據被告乙○○坦承上開犯罪事實，核與被害人甲○○於警
    詢所為之指訴大致相符，且有扣案T 型螺絲起子（尾端經磨
    尖）1 支及現場、車輛照片共7 幀（見臺灣板橋地方法院檢
    察署98年度偵字第22087 號卷第18頁至第20頁）附卷足憑。
    從而，本案事證已臻明確，被告犯行均洵堪認定，自應依法
    論科。
三、按刑法第三百二十一條第一項第三款之攜帶兇器竊盜罪，係
    以行為人攜帶兇器竊盜為其加重條件，此所謂兇器，其種類
    並無限制，凡客觀上足對人之生命、身體、安全構成威脅，
    具有危險性之兇器均屬之，且祇須行竊時攜帶此種具有危險
    性之兇器為已足，並不以攜帶之初有行兇之意圖為必要（參
    照最高法院79年台上字第5253號判例）。查被告乙○○持質
    地堅硬且尾端經磨尖之T 型螺絲起子著手為竊盜犯行而未得
    逞，核其所為係犯刑法第321 條第2 項、第1 項第3 款之攜
    帶兇器竊盜未遂罪，被告著手於犯罪行為之實行而不遂，為
    未遂犯，爰依刑法第25條第2 項之規定，按既遂犯之刑減輕
    之。查被告曾因竊盜案件，於94年1 月17日，經本院以94年
    度簡字第183 號刑事簡易判決判處有期徒刑4 月，94年9 月
    29日，經本院合議庭以94年度簡上字第141 號刑事判決撤銷
    原審判決，改為判處有期徒刑7 月確定，又因違反毒品危害
    防制條例案件，於94年1 月18日，經本院以94年度簡字第14
    4 號刑事簡易判決判處有期徒刑5 月，94年8 月11日，經本
    院合議庭以94年度簡上字第312 號刑事判決撤銷原審判決，
    改為判處有期徒刑6 月確定，上開2 罪刑，嗣於94年11月21
    日，經本院以94年度聲字第2542號裁定應執行有期徒刑1 年
    確定，刑期起算日期為94年9 月20日，指揮書原載執行完畢
    日期為95年7 月10日，縮刑期滿日期為95年7 月6 日。又因
    竊盜案件，於97年1 月24日，經本院以96年度易字第3374號
    刑事判決判處有期徒刑6 月，97年2 月25日判決確定；又因
    違反毒品危害防制條例案件，於97年5 月30日，經本院以97
    年度簡字第1017號刑事簡易判決判處有期徒刑5 月，97年7
    月31日判決確定，又因違反毒品危害防制條例案件，於97年
    5 月13日，經本院以97年度易字第308 號刑事判決判處有期
    徒刑6 月，97年6 月2 日判決確定，上開3 罪刑，嗣於97年
    9 月9 日，經本院以97年度聲字第3722號裁定應執行有期徒
    刑1 年3 月確定；又因違反毒品危害防制條例案件，於96年
    7 月31日，經本院以96年度簡字第5008號刑事簡易判決判處
    有期徒刑6 月，96年8 月29日判決確定，且接續前開應執行
    之有期徒刑1 年3 月執行，刑期起算日期為96年11月22日，
    指揮書原載執行完畢日期為98年8 月21日，縮刑期滿日期為
    98年7 月18日，甫於98年5 月15日因縮短刑期假釋出監，假
    釋期滿未經撤銷，以已執行完畢論，此有臺灣高等法院被告
    前案紀錄表在卷可稽，其受徒刑之執行完畢後，5 年以內故
    意再犯有期徒刑以上本案之罪，應依刑法第47條第1 項之規
    定論以累犯，並依法加重其刑。前開刑之減輕及加重情形，
    並依刑法第71條第1 項之規定，先加後減之。爰審酌被告前
    有多次竊盜犯行經判刑及執行，仍不知悔悟，雖年輕力富，
    卻不思從事正當工作以賺取財物，乃貪圖一己之私利而為本
    案犯行之犯罪動機、目的、手段、所生危害及其品行、智識
    程度、犯罪後之態度等一切情狀，量處如主文所示之刑。
四、扣案T 型螺絲起子1 支，雖係供被告為本案犯罪所用之物，
    然被告已否認係其所有，且乏證據證明其所供不實，復非屬
    違禁物，故不予宣告沒收，附此敘明。
據上論斷，應依刑事訴訟法第299 條第1 項前段，刑法第321 條
第2 項、第1 項第3 款、第25條、第47條第1 項，判決如主文。
本案經檢察官黃明絹到庭執行職務。
中    華    民    國    98    年    12    月    31    日
                  刑事第八庭  法  官  陳鴻清
以上正本證明與原本無異。
如不服本判決，應於判決送達後10日內敘明上訴理由，向本院提
出上訴狀 (應附繕本) ，上訴於臺灣高等法院。其未敘述上訴理
由者，應於上訴期間屆滿後20日內向本院補提理由書「切勿逕送
上級法院」。
                              書記官  黃頌棻
中    華    民    國    98    年    12    月    31    日
附錄本案論罪科刑法條全文：
刑法第321 條：
犯竊盜罪而有左列情形之一者，處六月以上、五年以下有期徒刑
：
一、於夜間侵入住宅或有人居住之建築物、船艦或隱匿其內而犯
    之者。
二、毀越門扇、牆垣或其他安全設備而犯之者。
三、攜帶兇器而犯之者。
四、結夥三人以上而犯之者。
五、乘火災、水災或其他災害之際而犯之者。
六、在車站或埠頭而犯之者。
前項之未遂犯罰之。

司法院資訊處製作；財團法人民間司法改革基金會備份。
